臺灣嘉義地方法院民事裁定  
111年度司繼字第81號
聲  請  人  張時雄  
代  理  人  陳振榮律師
上列聲請人聲請對被繼承人張蘇𧺌選任遺產管理人事件，本院裁
定如下：
    主  文
選任張育瑋律師（地址：嘉義市○區○○街000號6樓之2）為被繼承
人張蘇𧺌（女，文久3年7月16日生，大正10年2月11日死亡，生
前最後住所：嘉義縣○○鄉○○000號）之遺產管理人。
准對被繼承人張蘇𧺌之繼承人為承認繼承之公示催告。
被繼承人張蘇𧺌之大陸地區以外繼承人，應自前項公示催告揭示
之日起，壹年內承認繼承，上述期限屆滿，無繼承人承認繼承時
，被繼承人之遺產，於清償債權，並交付遺贈物後，如有剩餘即
歸屬國庫。
聲請程序費用新臺幣1,000元由被繼承人之遺產負擔。
    理  由
一、按先順序繼承人均拋棄其繼承權時，由次順序之繼承人繼承
    。其次順序繼承人有無不明或第四順序之繼承人均拋棄其繼
    承權者，準用關於無人承認繼承之規定；繼承開始時，繼承
    人之有無不明者，由親屬會議於一個月內選定遺產管理人，
    並將繼承開始及選定遺產管理人之事由，向法院報明；無親
    屬會議或親屬會議未於繼承開始時起一個月內選定遺產管理
    人者，利害關係人或檢察官，得聲請法院選任遺產管理人。
    民法第1176條第6項、第1177條、第1178條第2項定有明文。
    又公示催告期限屆滿，無繼承人承認繼承時，其遺產於清償
    債權，並交付遺贈物後，如有賸餘，歸屬國庫，民法第1185
    條規定甚明。
二、聲請意旨略以：聲請人與被繼承人張蘇𧺌共有系爭土地，聲
    請人將應有部分出賣予宏底邸建設有限公司。惟聲請人前往
    戶政事務所調閱被繼承人之戶籍謄本，已成為絕戶之狀態，
    然為履行買賣相關之權利義務事項，故有聲請選任遺產管理
    人等語，並提出除戶謄本、繼承系統表及土地買賣契約書為
    證。經本院審核上揭文件，足認聲請人之主張堪信為真實，
    且核與首揭法條規定，尚無不合。
三、經查，受指定擔任遺產管理人具律師身分，受有法律之專業
    訓練，嫻熟公示催告、分割共有物等相關法律程序，且對於
    遺產管理人依法應盡之管理職責，當較一般未受法學訓練之
    人更為明瞭，足堪擔任被繼承人之遺產管理人，且已出具願
    意擔任之同意書，故本院認選任張育瑋律師擔任被繼承人張
    蘇𧺌之遺產管理人為適當，並依法為承認繼承之公示催告。
四、依家事事件法第127條第4項，爰裁定如主文。
五、如對本裁定不服，應於裁定送達後10日之不變期間內，向本
    院提出抗告狀，並繳納抗告費新臺幣1,000元。
中　　華　　民　　國　　111 　年　　11　　月　　14　　日
               家事法庭  司法事務官 黃冠嵐          
正本係照原本作成。
中　　華　　民　　國　　111 　年　　11　　月　　14　　日
                         書　記　官　朱鴻明